【裁判字號】    92,上訴,142
【裁判日期】    920416
【裁判案由】    違反槍砲彈藥刀械管制條例等
【裁判全文】
臺灣高等法院臺南分院刑事判決              九十二年度上訴字第一四二號   潛
      上  訴  人
      即  被  告  甲  ○  ○
      指定辯護人  本院公設辯護人  乙  ○  ○
右列上訴人因違反槍砲彈藥刀械管制條例案件，不服臺灣雲林地方法院九十一年度訴
緝字第一九號中華民國九十一年十二月三十一日第一審判決（起訴案號：臺灣雲林地
方法院檢察署九十一年度偵字第八六八號），提起上訴，本院判決如左：
      主      文
原判決撤銷。
甲○○未經許可，持有手槍，處有期徒刑捌年，併科罰金新臺幣拾萬元，罰金如易
服勞役以罰金總額與陸個月之日數比例折算，扣案巴西ＶＥＫＴＯＲ廠製造ＣＰ１型
制式半自動手槍壹把（含彈匣壹個）沒收；又連續變造身分證、駕駛執照，足以生損
害於公眾及他人，處有期徒刑拾月，扣案經變造陳正義駕照上所換貼之甲○○相片壹
張沒收。應執行有期徒刑捌年捌月，併科罰金新臺幣拾萬元，罰金如易服勞役以罰
金總額與陸個月之日數比例折算，扣案巴西ＶＥＫＴＯＲ廠製造ＣＰ１型制式半自動
手槍壹把（含彈匣壹個）及經變造陳正義駕照上所換貼之甲○○相片壹張均沒收。
      事      實
一、甲○○曾於民國（下同）八十年間因殺人未遂、槍砲彈藥刀械管制條例、偽造文
    書等罪，經法院定應執行刑為十八年二月確定，應於九十七年九月七日執行完畢
    ，於八十八年八月十三日假釋付保護管束。詎於假釋保護管束期間，仍不知悔改
    ，復於九十年七、八月間某日，未經許可在桃園縣中壢市以新台幣三十五萬元，
    向綽號土牛不詳姓名年籍之人購買具殺傷力巴西ＶＥＫＴＯＲ廠製造ＣＰ１型制
    式半自動手槍一把（含彈匣壹個）、子彈六顆後，即無故持有，並於九十年底在
    雲林縣麥寮鄉海邊試射一發子彈。又基於變造特種文書之概括犯意，於九十年七
    月間取得陳正義身分證、汽車駕駛執照後，連續將陳正義身分證、汽車駕駛執照
    上所貼相片撕下，換貼其甲○○相片，而變造陳正義身分證及駕駛執照，並將上
    開變造駕照正本及身分證影本隨身攜帶以供掩飾其身分之需，足生損害於戶政、
    監理機關管理之正確性及陳正義本人。嗣於九十一年二月二十七日晚間九時許，
    駕駛ＸＢ－○七○七號自用小客車，途經雲林縣元長鄉○○村○○路三十四號前
    ，為警查獲，並在其身上扣得上開手槍一把、子彈五顆（均經鑑定試射擊發）、
    玩具子彈一顆及經變造之駕駛執照一枚（尚未行使），始悉上情。
二、案經雲林縣警察局虎尾分局報請臺灣雲林地方法院檢察署檢察官偵查起訴。
      理      由
一、前揭變造陳正義身分證及駕照之事實，業據被告甲○○於警訊及偵審中坦承不諱
    ，並有經變造陳正義駕照正本及身分證影本各乙張扣案足資佐證，足證被告自白
    尚與事實相符，其變造陳正義之身分證及駕照犯行堪以認定。
二、被告持有巴西ＶＥＫＴＯＲ廠製造ＣＰ１型制式半自動手槍及子彈之事實，亦據
    被告於本院供承不諱。再參酌被告因另案通緝，於案發九十一年二月二十七日晚
    上九時許，在雲林縣元長鄉○○村○○路三十四號前，經雲林縣警察局虎尾分局
    刑事組警員吳組成、吳承憲等人當場查獲，因警方事前接獲線報，得知被告身上
    藏有槍械，詢問槍械放置何處，被告坦承槍械係放在車上，並偕同警方至車號Ｘ
    Ｂ－○七○七號紅色自用小客車，由被告站在車旁指出槍彈藏放在乘客座腳踏墊
    處，並取出該車鑰匙交由警方打開車門，取出槍彈等情，業經承辦員警吳承憲於
    原審到庭證述明確，復有扣案手槍一把（含彈匣一個）及子彈五顆在卷可資佐證
    ，該槍彈經送鑑定結果：「手槍一枝認係巴西ＶＥＫＴＯＲ廠製造ＣＰ１型口徑
    九ＭＭ制式半自動手槍，槍號已經磨滅，經電解腐蝕法重現結果，因磨滅過深無
    法重現，機械性能良好，可擊發子彈，認具殺傷力；制式手槍子彈五顆（均經試
    射），認均係口徑九ＭＭ制式子彈，認均具殺傷力。」有內政部警政署刑事警察
    局九十一年三月十三日刑鑑字第○九一○○四一七七○號鑑驗通知書附偵查卷可
    稽，事證明確，被告持有上開手槍一支及子彈五顆犯行堪以認定。
三、核被告所為，係犯槍砲彈藥刀械管制條例第七條第四項未經許可持有手槍罪、同
    條例第十二條第四項之未經許可持有子彈罪；及刑法第二百十二條之變造特種文
    書罪。被告以一行為同時持有槍、彈，屬一行為觸犯上開二罪名，為異種類想像
    競合犯，應從一重按同條例第七條第四項未經許可持有手槍罪。被告先後二次變
    造陳正義身分證、駕駛執照之犯行，時間緊接，所犯構成要件亦復相同，顯係基
    於概括犯意反覆為之，應依連續犯規定論以一罪，並加重其刑。被告所犯上開兩
    罪，犯意各別，行為互殊，應予分論併罰。
四、原審以被告罪證明確，因予論罪科刑，固非無見。惟原判決就被告所犯二罪定應
    執行刑，僅對徒刑部分定執行刑，至於併科罰金新臺幣拾萬元部分，則漏未列
    入執行刑內，顯有疏略。且被告上訴意旨，亦指摘原判決持有手槍部分量刑過重
    。惟原判決既有可議，自屬無可維持，應由本院撤銷改判。爰審酌被告有殺人未
    遂、槍砲彈藥刀械管制條例藥品管理條例、偽造文書等前科，於假釋保護管束期
    間，再犯變造證件逃避警方通緝，所持有制式手槍及子彈，機械性能均佳，對社
    會秩序及公共安全危害甚鉅，及犯後之態度等一切情狀，就未經許可持有手槍部
    分量處有期徒刑八年，併科罰金新臺幣三十萬元，罰金如易服勞役，以罰金總額
    與六個月日數比例折算；連續變造身分證、駕駛執照部分量處有期徒刑十月；並
    定其應執行刑為有期徒刑八年八月，併科罰金新臺幣三十萬元，罰金如易服勞役
    ，以罰金總額與六個月日數比例折算。另按槍砲彈藥刀械管制條例第十九條第一
    項雖規定：「犯第七條、第八條、第十條、第十一條、第十二條第一項至第三項
    、第十三條第一項至第三項之罪，經判處有期徒刑者，應於刑之執行完畢或赦免
    後，令入勞動場所，強制工作，其期間為三年」，惟該規定業於九十年十一月十
    四日修正公布刪除，並於同年月十六日生效，依刑法第二條第二項規定，不另行
    諭知強制工作之保安處分。扣案之手槍一把（含彈匣一個），為違禁物，應依刑
    法第三十八條第一項第一款規定沒收。扣案經變造陳正義駕駛執照上所貼甲○○
    相片一張，為被告所有供犯罪所用，依刑法第三十八條第一項第二款規定沒收。
    扣案五顆子彈，業經鑑定人員試射擊發殆盡，所餘彈殼及彈頭，已非違禁物，毋
    庸宣告沒收。被告變造之陳正義身分證，據被告陳明已滅失，其上被告所有供犯
    罪所用之相片，亦不予宣告沒收。其餘扣案子彈一顆，為玩具子彈，有前開內政
    部警察署刑事警察局函文在卷可憑，非屬違禁物，不予宣告沒收。
四、據上論斷，應依刑事訴訟法第三百六十九條第一項前段、第三百六十四條、第二
    百九十九條第一項前段，槍砲彈藥刀械管制條例第七條第四項、第十二條第四項
    ，刑法第十一條前段、第五十六條、第二百十二條、第五十五條、第四十二條第
    三項、第五十一條第五款、第三十八條第一項第一款、第二款，罰金罰鍰提高標
    準條例第一條前段、第二條，判決如主文。
本案經檢察官曾顯智到庭執行職務。
中  華  民  國      九十二      年        四        月      十六        日
                                臺灣高等法院臺南分院刑事第一庭
                                    審判長法官  茆    臺    雲
                                          法官  李    文    福
                                          法官  蔡    長    林
右正本證明與原本無異。
持有手槍部分，如不服本判決，應於判決送達後十日內向本院提出上訴狀，其未敘述
理由者並應於提出上訴狀後十日內向本院補提理由書（應附繕本）。
變造特種文書部分，不得上訴。
                                    法院書記官  李    培    薇
中  華  民  國      九十二      年        四        月      十七        日
附錄本案論罪科刑法條全文：
槍砲彈藥刀械管制條例第七條第四項：
  未經許可，持有、寄藏或意圖販賣而陳列第一項所列槍砲、彈藥者，處五年以上有
期徒刑，併科新台幣一千萬元以下罰金。
槍砲彈藥刀械管制條例第十二條第四項：
  未經許可，持有、寄藏或意圖販賣而陳列子彈者，處五年以下有期徒刑，併科新台
幣三百萬元以下罰金。
刑法第二百一十二條：
  偽造、變造護照、旅券、免許證、特許證及關於品行、能力服務或其他相類之證書
、介紹書，足以生損害於公眾或他人者，處一年以下有期徒刑、拘役或三百元以下罰
金。


司法院資訊處製作；財團法人民間司法改革基金會備份。
